臺灣高等法院臺中分院刑事判決　　　　　　　　　　　　九十四年度上易字第一號
　　上　訴　人
　　即　被　告　甲○
　　上　訴　人
　　即　被　告　丁○○
右上訴人，因被告竊盜案件，不服臺灣彰化地方法院九十三年易字第六五二號，中華
民國九十三年十月十八日第一審判決（起訴案號：台灣彰化地方法院檢察署九十三年
度偵字第三二六四號）提起上訴，本院判決如左：
    主      文
上訴駁回。
    事實及理由
一、本案經本院審理結果，認第一審判決以上訴人即被告（下稱被告）甲○結夥三人
    以上竊盜，量處有期徒刑七月，丁○○結夥三人以上竊盜，累犯，量處有期徒刑
    八月，經核其認事用法及量刑均無不當，應予維持，並引用第一審判決書記載之
    事實、證據及理由（如附件）。
二、被告二人提起上訴略稱：被告甲○被阿柄即證人丙○○所騙，誤以為電線係阿柄
    所有，才與共犯共同搬取，而被告丁○○確沒有共同搬取電線云云，並聲請傳喚
    該證人作證，惟查，被告二人如何夥同林志芫、張淵智、張獻慶共同竊盜之犯罪
    事實，業據共犯林志芫、張獻慶於原審時供承不諱，核與被害人即台電公司員工
    乙○○、證人即宏邦資源回收場負責人宋國州證稱情節相符，並有贓物領據、相
    片在卷可稽，事證至為明確，原審並認被告甲○、丁○○及共犯張淵智之辯詞為
    不可採，已詳述理由在卷，遂為被告及共犯為上開等量刑，經核卷內證據，尚無
    不合。被告二人雖否認共同竊盜，並聲請傳喚該證人，但依該證人於本院九十四
    年二月一日到庭所證內容（參見本院卷四二至四五頁），充其量僅能證明證人當
    時有在竊盜現場附近自己農田工作，且有跟被告等人見面之情事，尚難推認被告
    上開所辯稱內容為真實，佐以被告二人於案發當時之辯稱，及其他共犯之辯詞，
    以及被告等人將所竊盜電線載往宏邦資源場販賣時為警查獲等情，足見被告二人
    上開所辯，核係卸責之詞，不足採信。此外，被告二人在本院未提出其他有利之
    證據及辯解，是其上訴核為無理由，應予駁回。又被告二人受合法傳喚，無正當
    理由不到庭，爰不待其等陳述，逕行判決如前。
據上論斷，應依刑事訴訟法第三百七十三條、第三百七十一條、第三百六十八條，判
決如主文。
本案經檢察官戊○○到庭執行職務。
中      華      民      國　    九十四     年     二      月    十五　　日
                                臺灣高等法院臺中分院刑事第一庭
                                      審判長法　官　陳　紀　綱
                                            法　官　陳　登　源
                                            法  官  蔡　聰　明
右正本證明與原本無異。
不得上訴。
                                            書記官　郭  振　祥
中      華      民      國　    九十四     年     二      月    十五　　日
刑法第三百二十一條：
犯竊盜罪而有左列情形之一者，處六月以上五年以下有期徒刑：
一、於夜間侵入住宅或有人居住之建築物、船艦或隱匿其內而犯之者。
二、毀越門扇、牆垣或其他安全設備而犯之者。
三、攜帶兇器而犯之者。
四、結夥三人以上而犯之者。
五、乘火災、水災或其他災害之際而犯之者。
六、在車站或埠頭而犯之者。
前項之未遂犯罰之。
                                                                        Ｒ
